臺灣士林地方法院民事小額訴訟判決　　　 96年度小字第272號
原　　　告　甲○○
被　　　告　乙○○
　　　　　　　　　　　　樓
上列當事人間給付報酬事件，於民國96年5 月18日言詞辯論終結
，本院判決如下：
    主      文
原告之訴駁回。
訴訟費用新臺幣壹仟元由原告負擔。
    理由要領
一、原告主張：原告於民國94年間，承攬被告位於臺北市○○區
    ○○路128巷1弄28號4 樓之橫拉氣密窗定作等工程，工程總
    價為新台幣（下同）63,000元，原告已依約施工完竣，詎被
    告竟寄發存證信函催告，因施工品質不良，縫隙過大，無法
    達到隔音氣密之基本要求，要求原告限期修補，惟原告欲前
    往修補，竟遭被告悍然拒絕，並拒絕付款，爰依承攬關係請
    求被告給付63,000元及利息等情。並聲明：被告應給付原告
    63,000元及自起訴狀繕本送達翌日起至清償日止，按年息百
    分之5計算之利息。
二、被告則以：兩造約定採用原廠全套之「豐群氣密窗」為承攬
    材料，然原告施工完竣後，該窗戶竟歪斜且毫無隔音氣密效
    果，應為施工不良所致，惟被告屢催原告修補，原告均置之
    不理，僅於94年4月6日派員以毛條貼附了事，被告遂於同年
    月21日寄發存證信函催告原告修補，其竟推諉卸責等云云，
    並聲明：(一)原告之訴駁回。(二)如受不利之判決，願供擔保請
    准宣告免為假執行。
三、按當事人主張有利於己之事實，就該事實應負舉證責任，民
    事訴訟法第277 條定有明文，且負舉證責任之當事人，其所
    提之證據必須達到使法院認定有該事實存在之心證時，始能
    謂其已盡舉證責任。據原告所主張氣密窗效果不佳有縫隙之
    瑕疵，僅需進行修補始可恢復，惟經證人即豐群鋁業股份有
    限公司之負責人許漢池到庭結證稱：「（問）你看了相對人
    家中的氣密窗，是否有發現瑕疵？（答）施工的垂直及水平
    調整沒有作完善的處理。（問）貼毛條是否可以達到氣密的
    效果？（答）用毛刷條是沒有辦法作到氣密效果的，因為窗
    框的設計過程當中，有其專屬設計配件輔助，如果沒有達到
    垂直水平，用其他配件填補是沒有辦法達成原來設計的功能
    。」是以，原告主張之修繕方式並不能修補該等瑕疵。至其
    主張被告拒絕其派員修補云云，惟據原告聲請之證人即原告
    原僱用之工人張高杰到庭證稱：伊在職時曾前往被告住處調
    整，但未調整好，被告並未拒絕修補等語（見本院卷第38~3
    9 頁），另證人林水河亦未能證明被告有拒絕修補之情事，
    故原告此項主張即不能證明而不足採。
四、又按承攬人之工作有瑕疵時，定作人得定相當期限請求承攬
    人修補之，承攬人不於所定期限內修補瑕疵者，定作人得解
    除契約，或請求減少價金，民法第493條第1項，第494 條本
    文定有明文。本件原告施作之氣密窗確有瑕疵，未達氣密效
    果，為兩造所不爭執，而被告已於94年4 月21日寄發存證信
    函限期原告於同年月29日前修補完畢，惟原告迄未修補完成
    ，是被告於當庭主張解除契約，尚無不合，則原告基於承攬
    契約請求報酬即無理由。
五、綜上所述，本件承攬契約既因被告解除，原告請求被告給付
    報酬63,000元及自起訴狀繕本送達翌日起至清償日止，按年
    息百分之5 計算之利息，自屬無據，應予駁回。
六、本件訴訟費用額確定為1,000 元，並應由原告負擔，爰併諭
    知如主文第2 項所示。
七、據上論結，原告之訴為無理由，依民事訴訟法第78條、第87
    條，判決如主文。
中　　華　　民　　國　　96　　年　　5 　　月　　31　　日
                  簡易庭  法  官　陳麗芬
以上正本證明與原本無異。
如不服本判決，應於送達後20日內，向本院提出上訴狀，並表明
上訴理由（上訴理由應表明一、原判決所違背之法令及具體內容
。二、依訴訟資料可認為原判決有違背法令之具體事實。），如
於本判決宣示後送達前提起上訴者，應於判決送達後20日內補提
上訴理由書（須附繕本），如未於上訴後20日內補提合法上訴理
由書，法院得逕以裁定駁回上訴。
中　　華　　民　　國　　96　　年　　6 　　月　　7 　　日
                          書記官  林宗勳
附錄：
一、民事訴訟法第436條之24第2項：
　　對於小額程序之第一審裁判上訴或抗告，非以其違背法令為
    理由，不得為之。
二、民事訴訟法第436條之25：
　　上訴狀內應記載上訴理由，表明下列各款事項：
　　(一)原判決所違背之法令及其具體內容。
　　(二)依訴訟資料可認為原判決有違背法令之具體事實。
